---
title: "Illustration de l'algorithme dynamique et du PELT sur données réelles et simulations"
output: html_document
---

```{r setup, include=FALSE}
knitr::opts_chunk$set(echo = TRUE)
```


Les différentes fonctions qui seront utilisées se trouvent ci-dessous :
```{r  echo=FALSE}
setwd("/Users/aminatandiaye")
load("CET.RData")
graine<-19
set.seed(graine)
#programmation dynamique
# y est une série, C est une fonction de cout, K est le nombre de points de rupture
opti_seg <- function(y, C, K){
  L <- length(y)
  Q0 <- matrix(0, ncol = L, nrow = L)
  for (j in 1:L){
    for (i in 1:j){
      Q0[i,j]<-C(y,i,j)
    }
  }
  Q <- matrix(0,ncol = L, nrow = K+1)
  Q[1,] <- Q0[1,]
  tau <- matrix(0,ncol = K, nrow = K)
  v_tau <- (1:(L-1))
  for (k in 1:K){
    for (j in 2:L){
      v <- 1:(j-1)
      Q[(k+1),j] <- min(Q[k,v]+Q0[(v+1),j])
      tau[k,1] <- which.min( Q[k,v_tau] + Q0[(v_tau+1),L] )
    }
    if (k>=2){
      for (i in 2:k){
        tau[k,i] <- which.min(Q[(k-i+1),v_tau] + Q0[(v_tau+1),tau[k,(i-1)]])
      }
    }
  }
  return(list("tau"=tau,"couts_finaux"=Q[,L][-1],"Q"=Q,"Q0"=Q0))
}

opti_seg_ar1 <- function(y, C, K){
  L <- length(y)
  Q0 <- matrix(0, ncol = L-1, nrow = L-1)
  for (j in 1:(L-1)){
    for (i in 1:j){
      Q0[i,j]<-C(y,i+1,j+1)
    }
  }
  Q <- matrix(0,ncol = L-1, nrow = K+1)
  Q[1,] <- Q0[1,]
  tau <- matrix(0,ncol = K, nrow = K)
  v_tau <- (2:(L-1))
  for (k in 1:K){
    for (j in 2:(L-1)){
      v <- 2:j
      Q[k+1,j] <- min(Q[k,v-1]+Q0[v,j])
      tau[k,1] <- which.min( Q[k,v_tau-1] + Q0[v_tau,L-1] )
    }
    if (k>=2){
      for (i in 2:k){
        tau[k,i] <- which.min( Q[(k-i+1),v_tau-1] + Q0[(v_tau),tau[k,(i-1)]-1] )
      }
    }
  }
  return(list("tau"=tau,"couts_finaux"=Q[-1,(L-1)],"Q"=Q,"Q0"=Q0))
}

#PELT

# y est  une série, min.seg.len est la distance minimale que l'on impose entre 2 points de rupture, pen est la pénalité, cout est une fonction de cout
pelt <- function(y, min.seg.len, pen, cout)
{
  n <- length(y)
  FF <- rep(0, n)
  pt_rupt  <- rep(0, n)  
  pt_rupt[1:(2*min.seg.len)] <- 0
  FF[1] <- -pen
  FF[2:(2*min.seg.len)] <-sapply(2:(2*min.seg.len),function(x){cout(y,1,x)})
  R <- c(1,min.seg.len)
  for (s in (2*min.seg.len):n){
    R.inter <- R[R<=(s-min.seg.len)]
    cout.inter <-sapply(R.inter,function(x){cout(y,x,s)})
    templike <- FF[R.inter]+ cout.inter + pen
    FF[s] <- min(templike)
    pt_rupt[s] <- R[which.min(templike)]
    R <- c(R[templike-pen < FF[s]], s)
  }
  i <- n
  pt_rup_final <- c()
  while(i>1){
    if (pt_rupt[i]>1){
      pt_rup_final <- c(pt_rup_final, pt_rupt[i])
    }
    i <- pt_rupt[i]-1
  }
  return(pt_rup_final)
}


pelt_AR <- function(y, min.seg.len, pen, cout)
  
{
  n <- length(y)
  FF <- rep(0, n)
  pt_rupt  <- rep(0, n)  
  pt_rupt[1:(2*min.seg.len)] <- 0
  FF[1] <- -pen
  FF[2:(2*min.seg.len)] <-sapply(2:(2*min.seg.len),function(x){cout(y,2,x)})
  R <- c(2,min.seg.len)
  for (s in (2*min.seg.len):n){
    R.inter <- R[R<=(s-min.seg.len)]
    cout.inter <-sapply(R.inter,function(x){cout(y,x,s)})
    templike <- FF[R.inter]+ cout.inter + pen
    FF[s] <- min(templike)
    pt_rupt[s] <- R[which.min(templike)]
    R <- c(R[templike-pen < FF[s]], s)
  }
  i <- n
  pt_rup_fin <- c()
  while(i>1){
    if (pt_rupt[i]>2){
      pt_rup_fin <- c(pt_rup_fin, pt_rupt[i])
    }
    i <- pt_rupt[i]-1
  }
  return(pt_rup_fin)
}


#################################################################################
#modele 1
# y est une série, t1 est une borne inférieure, t2 es une borne supérieure
est_mod1 <- function(y,t1,t2){
  return(list("mu"=mean(y[t1:t2])))
}

cout_mod1 <- function(y,t1,t2){
  return(sum((y[t1:t2]-mean(y[t1:t2]))^2))
}
# l est la longueur de la simulation, m est une liste contenant les mu du modèle, tau est une liste contenant les points de rupture du modèle
simu_mod1 <- function(l,m,tau){
  tau <- c(0,tau,l)
  y <- numeric(l)
  for (k in 1:(length(tau)-1)){
    epsilon <- rnorm(tau[k+1]-tau[k])
    y[(tau[k]+1):tau[k+1]] <- m[k] + epsilon
  }
  return(y)  
}

illus_mod1 <- function(l,m,tau){
  tau <- c(0,tau,l)
  y <- numeric(l)
  for (k in 1:(length(tau)-1)){
    y[(tau[k]+1):tau[k+1]] <- m[k]
  }
  return(y)
}

#modele 2
est_mod2 <- function(y,t1,t2){
  yt <- y[t1:t2]
  tt <- t1:t2
  beta <- sum((yt - mean(yt)) * (tt - (t1 + t2)/2)) / sum((tt - (t1 + t2)/2)^2)
  mu <- mean(yt) - beta * (t1 + t2)/2
  return(list("mu"=mu,"beta"=beta))
}

cout_mod2 <- function(y, t1, t2){
  if (t1==t2){
    return(0)
  }
  yt <- y[t1:t2]
  tt <- t1:t2
  beta <- sum((yt - mean(yt)) * (tt - (t1 + t2)/2)) / sum((tt - (t1 + t2)/2)^2)
  mu <- mean(yt) - beta * (t1 + t2)/2
  return(sum((yt - (mu + beta * tt))^2))
}
# l est la longueur de la simulation, m est une liste contenant les mu du modèle, b est une liste contenant les beta du modèle,tau est une liste contenant les points de rupture du modèle
simu_mod2 <- function(l,m,b,tau){
  tau <- c(0,tau,l)
  y <- numeric(l)
  for (k in 1:(length(tau)-1)){
    epsilon <- rnorm(tau[k+1]-tau[k])
    y[(tau[k]+1):tau[k+1]] <- m[k] + b[k] * ((tau[k]+1):tau[k+1]) + epsilon
  }
  return(y)
}

illus_mod2 <- function(l,m,b,tau){
  tau <- c(0,tau,l)
  y <- numeric(l)
  for (k in 1:(length(tau)-1)){
    y[(tau[k]+1):tau[k+1]] <- b[k] * ((tau[k]+1):tau[k+1]) + m[k]
  }
  return(y)
}


#simulation AR1
# l est la longueur de la simulation, p le coefficient phi du modèle, v_ la variance
simu_ar1 <- function(l,p,v_){
  y0 <- 0
  for (i in 1:50) {
    y0 <- y0*p + rnorm(1,0,sqrt(v_))
  }
  y <- c(y0, numeric(l-1))
  epsilon <- rnorm(l-1,0,sqrt(v_))
  for (t in 2:l){
    y[t] <- y[t-1]*p + epsilon[t-1]
  }
  return(y)
}

#modele 3

est_mod3 <- function(y,t1,t2){
  yt <- y[t1:t2]
  ytm1 <- y[(t1-1):(t2-1)]
  tt <- t1:t2
  I <- t2 - t1 + 1
  phi <- (I * sum(ytm1 * yt) - sum(ytm1) * sum(yt))/(I * sum(ytm1^2) - sum(ytm1)^2)
  mu <- sum(yt - phi * ytm1)/(I*(1 - phi))
  return(list("phi"=phi,"mu"=mu))
}

cout_mod3 <- function(y,t1,t2){
  if (t1 == t2){
    return(0)
  }
  yt <- y[t1:t2]
  ytm1 <- y[(t1-1):(t2-1)]
  tt <- t1:t2
  I <- t2 - t1 + 1
  b <- I * sum(ytm1 * yt) - sum(ytm1) * sum(yt)
  e <- I * sum(ytm1^2) - sum(ytm1)^2
  phi <- b/e
  mu <- sum(yt - phi * ytm1)/(I*(1 - phi))
  cout <- sum( (yt - mu - phi * (ytm1 - mu))^2 )
  return(cout)
}
# l est la longueur de la simulation, m est une liste contenant les mu du modèle, p est une liste contenant les phi du modèle et tau est une liste contenant les points de rupture du modèle
simu_mod3 <- function(l,m,p,v,tau){
  tau <- c(0,tau,l)
  y <- numeric(l)
  for (k in 1:(length(tau)-1)){
    y[(tau[k]+1):tau[k+1]] <- simu_ar1 (tau[k+1]-tau[k], p[k], v) + m[k]
  }
  return(y)
}

illus_mod3 <- function(l,m,tau){
  tau <- c(0,tau,l)
  y <- numeric(l)
  for (k in 1:(length(tau)-1)){
    y[(tau[k]+1):tau[k+1]] <- m[k]
  }
  return(y)
}


#modele 4
est_mod4 <- function(y, t1, t2){
  yt <- y[t1:t2]
  ytm1 <- y[(t1-1):(t2-1)]
  tt <- t1:t2
  I <- t2 - t1 + 1
  
  a <- I * sum(tt * ytm1) - sum(tt) * sum(ytm1)
  c <- sum(tt)^2 - I * sum(tt^2)
  d <- I * sum(tt * yt) - sum(tt) * sum(yt) - a
  
  f <- sum(tt^2) * sum(ytm1^2) - sum(tt * ytm1)^2
  g <- sum(tt^2) * sum(ytm1 * yt) - sum(tt * yt) * sum(ytm1 * tt)
  h <- sum(tt^2) * sum(ytm1) - sum(tt) * sum(ytm1 * tt)
  i <- sum(tt)^2 - I * sum(tt^2)
  j <- sum(tt^2) * sum(yt) - sum(tt) * sum(yt * tt)
  k <- sum(tt) * sum(tt * ytm1) - sum(tt^2) * sum(ytm1)
  
  
  phi <- (h*j + g*i)/(f*i - h * k)
  w <- ((d + a) - phi * a)/c
  alpha <- w/(phi - 1)
  delta <- -sum(yt - phi * ytm1 + w * tt)/I
  beta <- -(delta + alpha * phi)/(1-phi)
  
  return(list("alpha"=alpha, "beta" = beta, "phi" = phi))
  
}

cout_mod4 <- function(y, t1, t2) {
  if (t1 == t2){
    return(0)
  }
  yt <- y[t1:t2]
  ytm1 <- y[(t1-1):(t2-1)]
  tt <- t1:t2
  I <- t2 - t1 + 1
  i <- sum(tt)^2 - I * sum(tt^2)
  h <- sum(tt^2) * sum(ytm1) - sum(tt) * sum(ytm1 * tt)
  g <- sum(tt^2) * sum(ytm1 * yt) - sum(tt * yt) * sum(ytm1 * tt)
  j <- sum(tt^2) * sum(yt) - sum(tt) * sum(yt * tt)
  k <- sum(tt) * sum(tt * ytm1) - sum(tt^2) * sum(ytm1)
  f <- sum(tt^2) * sum(ytm1^2) - sum(tt * ytm1)^2
  a <- I * sum(tt * ytm1) - sum(tt) * sum(ytm1)
  c <- sum(tt)^2 - I * sum(tt^2)
  d <- I * sum(tt * yt) - sum(tt) * sum(yt) - a
  
  
  phi <- (h*j + g*i)/(f*i - h * k)
  w <- ((d + a) - phi * a)/c
  alpha <- w/(phi - 1)
  delta <- -sum(yt - phi * ytm1 + w * tt)/I
  beta <- (delta + alpha * phi)/(phi - 1)
  
  cout <- sum( (yt - phi * ytm1 - alpha * (1 - phi) * tt - alpha * phi - beta * (1 - phi))^2  )
  if(is.nan(cout)){
    return(0)
  }
  return(cout)
}
# l est la longueur de la simulation, a est une liste contenant les alpha du modèle, b est une liste contenant les beta du modèle,v est la variance, p est une liste contenant les phi du modèle et tau est une liste contenant les points de rupture du modèle
simu_mod4 <- function(l,a,b,p,v,tau){
  tau <- c(0,tau,l)
  y <- numeric(l)
  for (k in 1:(length(tau)-1)){
    y[(tau[k]+1):tau[k+1]] <- a[k] * ((tau[k]+1):tau[k+1]) + b[k] + simu_ar1(tau[k+1]-tau[k],p[k],v)
  }
  return(y)
}

illus_mod4 <- function(l,a,b,tau){
  tau <- c(0,tau,l)
  y <- numeric(l)
  for (k in 1:(length(tau)-1)){
    y[(tau[k]+1):tau[k+1]] <- a[k] * ((tau[k]+1):tau[k+1]) + b[k]
  }
  return(y)
}

# code moyenne glissante
#argument de mg, n est la taille de la fenàªtre de glissement, y est la série
mg<- function(n,y){
  long <- length(y)
  y_mg <- numeric(long)
  for (i in (1:long)) {
    if (i <= n) {
      y_mg[i] <- mean(y[1:i])
    }
    if (i > n) {
      y_mg[i] <- mean(y[(i - n):i])
    }
  }
  return(y_mg)
}


```

## Visualisation de la CET

Nous allons tout d'abord tracer la série, sa moyenne glissante sur 5 ans, sa fonction d'autocorrélation et sa fonction d'autocorrélation partielle pour visualiser la série CET et ses propriétés.
```{r echo=FALSE}
set.seed(graine)

annee <- 1660:2021

#plot de la série
plot(annee,CET,type="l",xlab="Années",ylab="Températures en celsius",main=" Série CET",col="darkblue")

#plot de la moyenne glissante sur 5 ans
plot(annee,mg(5,CET),type="l",xlab="Années",ylab="Températures en celsius",main=" Série CET moyenne glissante sur 5 ans",col="darkblue")
# Fonction d'autocorrélation
acf(CET,lag.max=100,type=c("correlation"))
#Fonction d'autocorrélation partielle
pacf(CET,100)

```

## Algorithme de programmation dynamique
Nous allons maintenant tester les algorithmes dynamiques pour nos 4 modèles et illustrer les résultats par des graphes. D'abord, voici nos 4 modèles :

```{r echo=FALSE}
set.seed(graine)

#algo dynamique
opti_seg_mod1 <- opti_seg(CET,cout_mod1,10)
opti_seg_mod2 <- opti_seg(CET,cout_mod2,10)
opti_seg_mod3 <- opti_seg_ar1(CET,cout_mod3,10)
opti_seg_mod4 <- opti_seg_ar1(CET,cout_mod4,10)
```

Ensuite, on va pénaliser le coût final de chaque modèle pour la série CET avec la pénalité BIC simplifiée $p (k + 1)\ln(n)$ où $p$ est le nombre de paramètre par segment du modèle, $k$ le nombre de points de rupture qu'on fera varier de $1$ à $10$ et $n$ la longueur de la série.

```{r echo = FALSE}
set.seed(graine)

#nombre de points de rupture optimaux pénalisé par le BIC
K1 <- which.min(opti_seg_mod1$couts_finaux + 1*((1:10)+1)*log(362))
K2 <- which.min(opti_seg_mod2$couts_finaux + 2*((1:10)+1)*log(362))
K3 <- which.min(opti_seg_mod3$couts_finaux + 2*((1:10)+1)*log(362))
K4 <- which.min(opti_seg_mod4$couts_finaux + 3*((1:10)+1)*log(362))
```

On trouve ainsi, $K1 = 3$ et $K2 = K3 = K4 = 1$ où $Ki$ est le nombre optimal de point de rupture du modèle i.
Ensuite, on stock dans les variables $taui$ suivantes les points de rupture par modèle. On prend le premier élément de $taui$ qui vaut $0$ et le dernier qui vaut $362$.

```{r echo=FALSE}
set.seed(graine)

tau1 <- c(0,sort(opti_seg_mod1$tau[K1,][1:K1]),362)
tau2 <- c(0,opti_seg_mod2$tau[K2,][1:K2],362)
tau3 <- c(0,opti_seg_mod3$tau[K3,][1:K3],362)
tau4 <- c(0,opti_seg_mod4$tau[K4,][1:K4],362)


```

### Modèle 1: Rupture dans la moyenne

```{r echo=FALSE}
set.seed(graine)
#Le calcul des paramètres du premier modèle pour la CET :#
mu1 <- numeric(K1+1)
for (i in 1:(K1+1)){
  mu1[i] <- est_mod1(CET, tau1[i]+1,tau1[i+1])$mu
}
CET_mod1 <- illus_mod1(362, mu1, sort(opti_seg_mod1$tau[K1,][1:K1]))
```
L'illustration graphique du premier modèle pour la CET.
```{r}
set.seed(graine)
plot(annee,CET, type = "l", ylim = c(6.5,11.5), xlab = " ", ylab = " ")
par(new = TRUE)
plot(annee,CET_mod1, type = "l", ylim = c(6.5,11.5), lwd = 2, col = "red", xlab = "Année", ylab = "Température", main = "Rupture en moyenne programmation dynamique")
```

On refait la même chose avec les trois derniers modèles.

### Le modèle 2: rupture dans la tendance

```{r echo = FALSE}
set.seed(graine)
#Le calcul des paramètres du deuxième modèle :#
mu2 <- numeric(K2+1)
beta2 <- numeric(K2+1)

mu2[1] <- est_mod2(CET, 1, tau2[2])$mu
mu2[2] <- est_mod2(CET, tau2[2],362)$mu

beta2[1] <- est_mod2(CET, 1, tau2[2])$beta
beta2[2] <- est_mod2(CET, tau2[2],362)$beta

CET_mod2 <- illus_mod2(362, mu2, beta2, opti_seg_mod2$tau[K2,][1:K2])
```
L'illustration du deuxième modèle avec l'algorithme dynamique :
```{r}
set.seed(graine)
plot(CET, type = "l", ylim = c(6.5,11.5), xlab = " ", ylab = " ")
par(new = TRUE)
plot(CET_mod2, type = "l", ylim = c(6.5,11.5), lwd = 2, col = "red", xlab = "Années", ylab = "Températures", main = "Rupture en tendance programmation dynamique")
```

### Le modèle 3: rupture dans la moyenne avec bruit AR(1)

```{r echo = FALSE}
set.seed(graine)
#Le calcul des paramètre du troisième modèle :#
mu3 <- numeric(K3+1)
mu3[1] <- est_mod3(CET,2,tau3[2]+1)$mu
mu3[2] <- est_mod3(CET,tau3[2]+2,362)$mu

CET_mod3 <- illus_mod1(361, mu3, opti_seg_mod3$tau[K3,][1:K3])
```
L'illustration du troisième modèle :
```{r}
set.seed(graine)
plot(CET[2:362], type = "l", ylim = c(6.5,11.5), xlab = " ", ylab = " ")
par(new = TRUE)
plot(CET_mod3, type = "l", ylim = c(6.5,11.5), lwd = 2, col = "red", xlab = "Années", ylab = "Températures", main = "Rupture en moyenne avec bruit AR(1) programmation dynamique")
```

### Le modèle 4: rupture dans la tendance avec bruit AR(1)


```{r echo = FALSE}
set.seed(graine)
#Le calcul des paramètre du dernier modèle :#
alpha4 <- numeric(K4+1)
beta4 <- numeric(K4+1)

alpha4[1] <- est_mod4(CET,2,tau4[2]+1)$alpha
alpha4[2] <- est_mod4(CET,tau4[2]+2,362)$alpha

beta4[1] <- est_mod4(CET,2,tau4[2]+1)$beta
beta4[2] <- est_mod4(CET,tau4[2]+2,362)$beta

CET_mod4 <- illus_mod2(361, beta4, alpha4, opti_seg_mod3$tau[K4,][1:K4])
```

L'illustration du dernier modèle :
```{r}
set.seed(graine)
plot(CET[2:362], type = "l", ylim = c(6.5,11.5), xlab = " ", ylab = " ")
par(new = TRUE)
plot(CET_mod4, type = "l", ylim = c(6.5,11.5), lwd = 2, col = "red", xlab = "Années", ylab = "Températures", main = "Rupture en tendance avec bruit AR(1) programmation dynamique")
```

## Algorithme PELT

Nous testons  l'algorithe PELT sur la CET pour nos 4 modèles:

```{r echo=FALSE}
set.seed(graine)
pelt_mod1 <- pelt(CET, 2, log(362),cout_mod1)
pelt_mod2 <- pelt(CET, 2, 2*log(362),cout_mod2)
pelt_mod3 <- pelt_AR(CET, 2, 2*log(362),cout_mod3)
pelt_mod4 <- pelt_AR(CET, 2, 3*log(362),cout_mod4)

```
```{r}
set.seed(graine)
#On a le nombre de points de rupture optimaux automatiquement avec le PELT
K1_pelt <- length(pelt_mod1)
K2_pelt  <- length(pelt_mod2)
K3_pelt  <- length(pelt_mod3)
K4_pelt  <- length(pelt_mod4)

tau1_pelt<- c(0,sort(pelt_mod1),362)
tau2_pelt <- c(0,sort(pelt_mod2),362)
tau3_pelt <- c(0,sort(pelt_mod3),362)
tau4_pelt<- c(0,sort(pelt_mod4),362)
```


### Modèle 1: Rupture dans la moyenne

Nous avons 2 points de rupture pour CET pour le modèle 1 avec le PELT
```{r}
set.seed(graine)
pelt_mod1
```
```{r echo=FALSE}
set.seed(graine)
#Le calcul des paramètre du premier modèle :#
mu1_pelt <- numeric(K1_pelt+1)
for (i in 1:(K1_pelt+1)){
  mu1_pelt[i] <- est_mod1(CET, tau1_pelt[i]+1,tau1_pelt[i+1])$mu
}
CET_pelt_mod1 <- illus_mod1(362, mu1_pelt, sort(pelt_mod1))

```
L'illustration graphique du premier modèle avec l'algorithme PELT.
```{r}
set.seed(graine)
plot( annee,CET,                                 
      main = "PELT:Points de rupture dans la moyenne",
      xlab = "Années",
      ylab = "Températures",
      type='l')
lines(annee,CET_pelt_mod1,col="red", lwd = 2)
```

### Le modèle 2: rupture dans la tendance

Pour le modèle 2, nous obtenons 1 seul point de rupture avec le PELT:
```{r}
set.seed(graine)
pelt_mod2
```

```{r echo = FALSE}
set.seed(graine)
#Le calcul des paramètres du deuxième modèle :#
mu2_pelt <- numeric(K2_pelt+1)
beta2_pelt <- numeric(K2_pelt+1)

mu2_pelt[1] <- est_mod2(CET, 1, tau2_pelt[2])$mu
mu2_pelt[2] <- est_mod2(CET, tau2_pelt[2],362)$mu

beta2_pelt[1] <- est_mod2(CET, 1, tau2_pelt[2])$beta
beta2_pelt[2] <- est_mod2(CET, tau2_pelt[2],362)$beta

CET_pelt_mod2 <- illus_mod2(362, mu2_pelt, beta2_pelt, sort(pelt_mod2))
```
L'illustration du deuxième modèle avec l'algorithme PELT:
```{r}
set.seed(graine)
plot(CET, type = "l", ylim = c(6.5,11.5), xlab = " ", ylab = " ")
par(new = TRUE)
plot(CET_pelt_mod2, type = "l", ylim = c(6.5,11.5), lwd = 2, col = "red", xlab = "Années", ylab = "Températures", main = "Rupture en tendance PELT")
```

### Le modèle 3: rupture dans la moyenne avec bruit AR(1)

Nous obtenons 1 seul point de rupture avec le PELT:
```{r}
set.seed(graine)
pelt_mod3
```
```{r echo = FALSE}
set.seed(graine)
#Le calcul des paramètre du troisième modèle :#
mu3_pelt <- numeric(K3_pelt+1)
mu3_pelt[1] <- est_mod3(CET,2,tau3_pelt[2]+1)$mu
mu3_pelt[2] <- est_mod3(CET,tau3_pelt[2]+2,362)$mu

CET_pelt_mod3 <- illus_mod1(361, mu3_pelt, sort(pelt_mod3))
```
L'illustration du troisième modèle :
```{r}
set.seed(graine)
plot(CET[2:362], type = "l", ylim = c(6.5,11.5), xlab = " ", ylab = " ")
par(new = TRUE)
plot(CET_pelt_mod3, type = "l", ylim = c(6.5,11.5), lwd = 2, col = "red", xlab = "Années", ylab = "Températures", main = "Rupture en moyenne avec bruit AR(1) PELT")
```

### Le modèle 4: rupture dans la tendance avec bruit AR(1)

Pour le modèle 4, le modèle de rupture dans la tendance avec bruit AR(1), on n'obtient aucun point de rupture avec le PELT
```{r}
set.seed(graine)
pelt_mod4
```
## Comparaison de l'algorithme PELT et de l'algorithme de Programmation dynamique

### Complexité

Nous avons comparé la complexité des deux algorithmes à l'aide d'un graphe sur lequel nous avons représenté en abscisse la taille de la série simulée, et en ordonnée le temps d'execution des algorithmes.

```{r echo = F}
set.seed(graine)
library(microbenchmark)
n_sim <- 30
long_sim <- 10
ech <- matrix(NA, nrow = n_sim, ncol = n_sim*long_sim)
for (i in 1:n_sim){
  ech[i,(1:(long_sim*i))] <- simu_mod1(long_sim*i,c(0,10),floor(long_sim*i/2))
}
# Temps d'execution de l'algorithme PELT
temps1 <- numeric(n_sim)
for (i in 1:n_sim){
  temps1[i] <- mean(microbenchmark( pelt(ech[i,][!is.na(ech[i,])], 5, log(long_sim*i), cout_mod1 ), times = 10L)$time)
}


# Temps d'execution de l'algorithme de programmation dynamique
temps2 <- numeric(n_sim)
for (i in 1:n_sim){
  temps2[i] <- mean(microbenchmark( opti_seg(ech[i,][!is.na(ech[i,])], cout_mod1, 5), times = 10L)$time)
}

```

Pour le PELT, nous voyons se dessiner une droite qui illustre la complexité en $\mathcal{O}(n)$ de l'algorithme PELT.

```{r}
set.seed(graine)
# Plot de l'algorithme PELT
plot((1:n_sim)*long_sim,temps1, xlab="Taille de la simulation", ylab="Temps en nanoseconde",type ="l",col="red",main="Temps d'execution de l'algorithme PELT")
```

Pour la programmation dynamique, nous voyons se dessiner une parabole qui illustre la complexité en $\mathcal{O}(n^2)$ de l'algorithme de programmation dynamique.

```{r}
set.seed(graine)
#Plot de l'algorithme de programmation dynamique
plot((1:n_sim)*long_sim, temps2, xlab="Taille de la simulation", ylab="Temps en nanoseconde", type ="l",col="blue",main="Temps d'execution de l'algorithme de programmation dynamique")
```

Nous pouvons superposer les deux graphes pour comparer les temps d'execution des deux algorithmes. Nous  voyons très clairement que l'algorithme PELT est beaucoup plus rapide que l'algorithme de programmation dynamique.

```{r}
set.seed(graine)
# plot des temps d'execution des deux algo superposés
plot((1:n_sim)*long_sim,temps1, ylab="Temps en nanoseconde", xlab="Taille de la simulation",type ="l",ylim=range(temps1,temps2),col="red",main="Comparaison des temps d'execution des l'algorithmes")
lines((1:n_sim)*long_sim, temps2, xlab="Taille de la simulation", col="blue")
legend(1,range(temps1,temps2)[2],legend=c("PELT","programmation dynamique"), col=c("red","blue"),lty = 1,box.lty =par("lty") ,cex=0.8)
```

### Simulations
On retrouve enfin les résultats avec simulations arbitraire :

#### Modèle 1:  rupture dans la moyenne

```{r echo = FALSE}
set.seed(graine)
simulation_modele_1 <- simu_mod1(200,c(-10,10),100)

#resultats pour du modele 1 pour l'algorithme dynamique
resultat_dynamique_mod1 <- opti_seg(simulation_modele_1, cout_mod1, 10)

#nombre de points de rupture optimal
K1_sim <- which.min(resultat_dynamique_mod1$couts_finaux + 1*((1:10)+1)*log(200))

#points de rupture de la simulation pour le modele 1 :
tau1_sim <- c(0,sort(resultat_dynamique_mod1$tau[K1_sim,][1:K1_sim]),200)

#resultats pour du modele 1 pour le PELT
resultat_pelt_mod1 <- pelt(simulation_modele_1, 1, log(200), cout_mod1)
K1_pelt_sim<-length(resultat_pelt_mod1)
tau1_pelt_sim <- c(0,sort(resultat_pelt_mod1),200)

```
Voici le résultat avec l'algorithme dynamique :
```{r echo = FALSE}
set.seed(graine)
mu1_sim <- numeric(K1_sim+1)
for (i in 1:(K1_sim+1)){
  mu1_sim[i] <- est_mod1(simulation_modele_1, tau1_sim[i]+1,tau1_sim[i+1])$mu
}
sim_mod1 <- illus_mod1(200, mu1_sim, sort(resultat_dynamique_mod1$tau[K1_sim,][1:K1_sim]))
```
```{r}
set.seed(graine)
plot(simulation_modele_1, type = "l", ylim = c(-13.5,13.5), xlab = " ", ylab = " ")
par(new = TRUE)
plot(sim_mod1, type = "l", ylim = c(-13.5,13.5), lwd = 2, col = "red", xlab = "Année", ylab = "Température", main = "Rupture en moyenne programmation dynamique")
```

Voici le résultat avec l'algorithme PELT :
```{r echo = FALSE}
set.seed(graine)
mu1_pelt_sim <- numeric(K1_pelt_sim+1)
for (i in 1:(K1_pelt_sim+1)){
  mu1_pelt_sim[i] <- est_mod1(simulation_modele_1, tau1_pelt_sim[i]+1,tau1_pelt_sim[i+1])$mu
}
sim_pelt_mod1 <- illus_mod1(200, mu1_pelt_sim, sort(resultat_pelt_mod1))
```
```{r}
set.seed(graine)
plot(simulation_modele_1, type = "l", ylim = c(-13.5,13.5), xlab = " ", ylab = " ")
par(new = TRUE)
plot(sim_pelt_mod1, type = "l", ylim = c(-13.5,13.5), lwd = 2, col = "red", xlab = "Année", ylab = "Température", main = "Rupture en moyenne PELT")
```

#### Modèle 2:  rupture dans la tendance

```{r echo=FALSE}
set.seed(graine)
### MODELE 2
simulation_modele_2 <- simu_mod2(250,c(0,-30,70),c(1,0.5,0),c(100,200))

#resultats pour du modele 2 pour l'algorithme dynamique
resultat_dynamique_mod2 <- opti_seg(simulation_modele_2, cout_mod2, 10)

#nombre de points de rupture optimal
K2_sim <- which.min(resultat_dynamique_mod2$couts_finaux + 2*((1:10)+1)*log(250))

#points de rupture de la simulation pour le modele 1 :
tau2_sim <- c(0,sort(resultat_dynamique_mod2$tau[K2_sim,][1:K2_sim]),250)

#resultats pour du modele 2 pour le PELT
resultat_pelt_mod2 <- pelt(simulation_modele_2, 2, 2*log(250), cout_mod2)
K2_pelt_sim<-length(resultat_pelt_mod2)
tau2_pelt_sim <- c(0,sort(resultat_pelt_mod2),250)

```
Voici le résultat avec l'algorithme dynamique :

```{r echo = FALSE}
set.seed(graine)
#estimation des paramètres
mu2_sim <- numeric(K2_sim+1)
beta2_sim <- numeric(K2_sim+1)
for (i in 1:(K2_sim+1)){
  mu2_sim[i] <- est_mod2(simulation_modele_2, tau2_sim[i]+1,tau2_sim[i+1])$mu
  beta2_sim[i] <- est_mod2(simulation_modele_2, tau2_sim[i]+1,tau2_sim[i+1])$beta
}
sim_mod2 <- illus_mod2(250, mu2_sim, beta2_sim, sort(resultat_dynamique_mod2$tau[K2_sim,][1:K2_sim]))
```
```{r}
set.seed(graine)
plot(simulation_modele_2, type = "l", ylim = c(-2,105), xlab = " ", ylab = " ")
par(new = TRUE)
plot(sim_mod2, type = "l", ylim = c(-2,105), lwd = 2, col = "red", xlab = "Années", ylab = "Températures", main = "Rupture en tendance programmation dynamique")
```
Voici le résultat avec l'algorithme PELT :

```{r echo = FALSE}
set.seed(graine)
#estimation des paramètres
mu2_pelt_sim <- numeric(K2_pelt_sim+1)
beta2_pelt_sim <- numeric(K2_pelt_sim+1)
for (i in 1:(K2_pelt_sim+1)){
  mu2_pelt_sim[i] <- est_mod2(simulation_modele_2, tau2_pelt_sim[i]+1,tau2_pelt_sim[i+1])$mu
  beta2_pelt_sim[i] <- est_mod2(simulation_modele_2, tau2_pelt_sim[i]+1,tau2_pelt_sim[i+1])$beta
}
sim_pelt_mod2 <- illus_mod2(250, mu2_pelt_sim, beta2_pelt_sim, sort(resultat_pelt_mod2))
```
```{r}
set.seed(graine)
plot(simulation_modele_2, type = "l", ylim = c(-2,105), xlab = " ", ylab = " ")
par(new = TRUE)
plot(sim_pelt_mod2, type = "l", ylim = c(-2,105), lwd = 2, col = "red", xlab = "Années", ylab = "Températures", main = "Rupture en tendance PELT")
```

#### Modèle 3:rupture dans la moyenne avec bruit AR(1)

```{r echo=FALSE}
set.seed(graine)
### MODELE 3
simulation_modele_3 <- simu_mod3(200,c(-5,10,4.5),c(0.1,-0.7,0.7),1,c(70,150))

#resultats pour du modele 3 pour l'algorithme dynamique
resultat_dynamique_mod3 <- opti_seg_ar1(simulation_modele_3, cout_mod3, 10)

#nombre de points de rupture optimal
K3_sim <- which.min(resultat_dynamique_mod3$couts_finaux + 2*((1:10)+1)*log(200))

#points de rupture de la simulation pour le modele 3 :
tau3_sim <- c(0,sort(resultat_dynamique_mod3$tau[K3_sim,][1:K3_sim]),199)

#resultats pour du modele 3 pour le PELT
resultat_pelt_mod3 <- pelt_AR(simulation_modele_3, 2, 2*log(200), cout_mod3)
K3_pelt_sim<-length(resultat_pelt_mod3)
tau3_pelt_sim <- c(0,sort(resultat_pelt_mod3),199)



```
Voici le résultat avec l'algorithme dynamique :
```{r echo = FALSE}
set.seed(graine)
mu3_sim <- numeric(K3_sim+1)
for (i in 1:(K3_sim+1)){
  mu3_sim[i] <- est_mod3(simulation_modele_3, tau3_sim[i]+2,tau3_sim[i+1]+1)$mu
}
sim_mod3 <- illus_mod1(199, mu3_sim, sort(resultat_dynamique_mod3$tau[K3_sim,][1:K3_sim]))
```
```{r}
set.seed(graine)
plot(simulation_modele_3[2:200], type = "l", ylim = c(-7,15), xlab = " ", ylab = " ")
par(new = TRUE)
plot(sim_mod3[2:200], type = "l", ylim = c(-7,15), lwd = 2, col = "red", xlab = "Années", ylab = "Températures", main = "Rupture en moyenne avec bruit AR(1) programmation dynamique")
```

Voici le résultat avec l'algorithme PELT :

```{r echo = FALSE}
set.seed(graine)
mu3_pelt_sim <- numeric(K3_pelt_sim+1)
for (i in 1:(K3_pelt_sim+1)){
  mu3_pelt_sim[i] <- est_mod3(simulation_modele_3, tau3_pelt_sim[i]+2,tau3_pelt_sim[i+1]+1)$mu
}
sim_pelt_mod3 <- illus_mod1(199, mu3_pelt_sim, sort(resultat_pelt_mod3))
```
```{r}
set.seed(graine)
plot(simulation_modele_3[2:200], type = "l", ylim = c(-7,15), xlab = " ", ylab = " ")
par(new = TRUE)
plot(sim_pelt_mod3[2:200], type = "l", ylim = c(-7,15), lwd = 2, col = "red", xlab = "Années", ylab = "Températures", main = "Rupture en moyenne avec bruit AR(1) PELT")
```

#### Modèle 4:  rupture dans la tendance avec bruit AR(1)

```{r echo=FALSE}
set.seed(graine)
### MODELE 4
simulation_modele_4 <- simu_mod4(200,c(1,0,0.15),c(0,50,32),c(0.5,-0.5,0.8),1,c(50,120))

#resultats pour du modele 4 pour l'algorithme dynamique
resultat_dynamique_mod4 <- opti_seg_ar1(simulation_modele_4, cout_mod4, 10)

#nombre de points de rupture optimal
K4_sim <- which.min(resultat_dynamique_mod4$couts_finaux + 3*((1:10)+1)*log(200))

#points de rupture de la simulation pour le modele 4 :
tau4_sim <- c(0,sort(resultat_dynamique_mod4$tau[K4_sim,][1:K4_sim]),199)

#resultats pour du modele 4 pour le PELT
resultat_pelt_mod4 <- pelt_AR(simulation_modele_4, 2, 3*log(200), cout_mod4)
K4_pelt_sim<-length(resultat_pelt_mod4)
tau4_pelt_sim <- c(0,sort(resultat_pelt_mod4),199)
```
Voici le résultat avec l'algorithme dynamique :

```{r echo = FALSE}
set.seed(graine)
alpha4_sim <- numeric(K4_sim+1)
beta4_sim <- numeric(K4_sim+1)
for (i in 1:(K4_sim+1)){
  alpha4_sim[i] <- est_mod4(simulation_modele_4, tau4_sim[i]+2,tau4_sim[i+1]+1)$alpha
  beta4_sim[i] <- est_mod4(simulation_modele_4, tau4_sim[i]+2,tau4_sim[i+1]+1)$beta

}
sim_mod4 <- illus_mod2(199, beta4_sim, alpha4_sim, sort(resultat_dynamique_mod4$tau[K4_sim,][1:K4_sim]))
```
```{r}
set.seed(graine)
plot(simulation_modele_4[2:200], type = "l", ylim = c(-1,100), xlab = " ", ylab = " ")
par(new = TRUE)
plot(sim_mod4[2:200], type = "l", ylim = c(-1,100), lwd = 2, col = "red", xlab = "Années", ylab = "Températures", main = "Rupture en tendance avec bruit AR(1) programmation dynamique")
```
Voici le résultat avec l'algorithme PELT:

```{r echo = FALSE}
set.seed(graine)
alpha4_pelt_sim <- numeric(K4_pelt_sim+1)
beta4_pelt_sim <- numeric(K4_pelt_sim+1)
for (i in 1:(K4_pelt_sim+1)){
  alpha4_pelt_sim[i] <- est_mod4(simulation_modele_4, tau4_pelt_sim[i]+2,tau4_pelt_sim[i+1]+1)$alpha
  beta4_pelt_sim[i] <- est_mod4(simulation_modele_4, tau4_pelt_sim[i]+2,tau4_pelt_sim[i+1]+1)$beta

}
sim_pelt_mod4 <- illus_mod2(199, beta4_pelt_sim, alpha4_pelt_sim, sort(resultat_pelt_mod4))

```
```{r}
set.seed(graine)
plot(simulation_modele_4[2:200], type = "l", ylim = c(-1,100), xlab = " ", ylab = " ")
par(new = TRUE)
plot(sim_pelt_mod4[2:200], type = "l", ylim = c(-1,100), lwd = 2, col = "red", xlab = "Années", ylab = "Températures", main = "Rupture en tendance avec bruit AR(1) PELT")
```



